# 请教陈版，关于公司分立问题

提问人：Fgwgn 时间：2019-12-12 16:55:19
请教陈版，在《企业会计制度》下，公司分立一块业务到新设的公司，分立的时点应该如何确认呢？

回答人：chenyiwei
原《企业会计制度》下对企业分立的会计处理无规定，一般新设公司可按取得的各项资产、负债的原账面价值或者评估值入账（可能按原账面价值入账更多见）。